

# Milton Leonardi Neto

UX | UI Lead Designer (Specialist)

Olá! Me chamo Milton Neto, tenho 40 anos, sou designer de experiências e interfaces. Há aproximadamente 16 anos dedico meu trabalho à criação e desenvolvimento de produtos digitais. Sou graduado em Produção Multimídia, pósgraduado em User Experience e atualmente curso Neurociência e Psicologia aplicada.

Minha experiência se divide entre consultorias, agência digital e ambiente corporativo, criando, desenhando, participando do planejamento de negócios online desde o briefing até a publicação e a mensuração dos resultados. buscar a melhor experiência, independente de qual o objetivo do produto, facilitar a vida do usuário e tornar as coisas mais simples. Sou muito analítico no desenvolvimento de soluções e procuro me aperfeiçoar e qualificar

Evoluir a cada entrega é meu objetivo, por isso digo que meu melhor trabalho é sempre o próximo.

leonardi.milton@gmail.com



51 98528.5102



• Canoas - RS



Casado / 01 Filho

## Formação

#### **Superior**

Produção Multimídia Unisul

#### Pós-Graduação

User Experience Uniritter

Neurociências e Psicologia Uniritter

#### Especialidades

UX Design

**UX Strategy** 

**UI Strategy** 

Arquitetura de Informação

Web Design

Prototipação

User journey e Roadmaps

#### Conhecimentos

User Research

Gamificação

Métodos Ágeis

Design Thinking

Edição de vídeo

Logotipia

Marketing digital

## Design e Front-end

Figma Zeplin

HTML5 / CSS3 Photoshop

Illustrator SASS

ΧD Grid System

Premiere React / Next Js

After Effects SEO

Invision

#### Experiência Profissional

## **DBC Company**

Fev 2022 - Atual

#### Locado no cliente Usaflex

- · Desenvolvimento, documentação e curadoria do design system RUBI DS
- · Design de loja virtual 3d
- · Idealização de ferramentas e background de aplicativos da marca
- · Design, funcionamento e manutenção de ferramentas de e-commerce

## **Dentsu - DWS**

Ago 2021 - Dez 2021

#### · UX Lead responsável pelo atendimento de cliente internacional

- · Research e evolução de plataforma
- · Desenvolvimento de estratégia de atuação em atendimento de produtos
- · Atuação no laboratório de inovação dedicado

# PagoNxt - GetNet

Abr 2021 - Ago 2021

## · UX Specialist, lead administrativo do chapter de UX, UI

- · Gestão de ferramentas, montagem e dimensionamento de equipe
- · Orientador de desenvolvimento de Design System

#### **UOL Edtech**

Fev 2020 - Mar 2021

## · UX Sênior, lead técnico do time de UX, UI

- · Organização e estruturação da equipe, ferramentas e fluxos de desenvolvimento
- · Orientador de desenvolvimento de Design System
- · Interface central e gerenciamento dos fornecedores terceirizados
- · Análise de jornadas de usuários, melhoria contínua de produtos legados, planejamento e desenvolvimento de novas funcionalidades e produtos.

## **PMWeb**

Ago 2019 - Dez 2019

- · Análise quantitativa e desenvolvimento de soluções baseadas em métricas de conversão
- · Estudos de funis, réguas de relacionamento e micromomentos;
- · Desenvolvimento, análise de resultados e documentação de testes de usabilidade e conversão
- Condução e acompanhamento de testes com usuários para desenvolvimento de produtos.

## Consultor UX / UI

Desde 2018

Atuei como UX/UI designer e diretor de arte, contratado como PJ em empresas como Innovea Solutions, Zahl Investimentos e Uhuu.com. Responsável pela estruturação de setor de criação, gestão de projetos e equipes, evangelização de métodos ágeis e pelo de user design centered de apps, peças de marketing digital, lojas virtuais e outros

#### **Grupo L&S**

Jul 2015 - Jan 2018

- · Reorganização de arquitetura de informação baseada em pesquisa e entrevistas com usuários
- · Redesign, montagem e automatização de produtos web
- · Direção de arte de comunicação digital
- · Supervisão do setor de Marketing

#### **Fastcompras**

Set 2009 - Jun 2015

- · Desenvolvimento de sites e lojas virtuais
- · Implementação e monitoria de célula de pesquisa e melhoria de ferramentas e processos
- Seleção e treinamento
- · Membro da equipe de planejamento estratégico e liderança